【裁判字號】    90,易,1973
【裁判日期】    901016
【裁判案由】    傷害
【裁判全文】
臺灣臺南地方法院刑事判決                          九十年度易字第一九七三號
    公  訴  人  臺灣台南地方法院檢察署檢察官
    被      告  甲○○
右列被告因傷害案件，經檢察官提起公訴（九十年度偵字第九一一八號），本院判決
如左：
    主  文
甲○○傷害人之身體，累犯，處有期徒刑參月，如易科罰金以參佰元折算壹日。
    事  實
一、甲○○於民國八十六年間因違反麻醉藥品管理條例案件，經本院判處有期徒刑四
    月確定，並於八十六年八月二十六日准易科罰金執行完畢，仍不知警惕，復於九
    十年七月十二日十五時四十分許，前往台南縣永康市○○○路五六號其妻乙○○
    之店內，其與乙○○為家庭暴力防治法第三條第二款所稱之家庭成員關係，因甲
    ○○欲將其打包之衣褲交與乙○○情洗，乙○○不願意，二人發生爭執，甲○○
    竟基於傷害人身體之犯意，持店內之椅子毆打乙○○，致乙○○受有頭顱右側（
    二×二公分）、左頸額、左臉頰皮下瘀腫、左手叉、左前臂等多處皮下瘀傷、左
    膝挫傷、腦震盪等傷害。
二、案經被害人乙○○訴由台南縣警察局永康分局報請台灣台南地方法院檢察署檢察
    官偵查起訴。
    理  由
一、本件訊之被告甲○○固坦承於右揭時、地與告訴人乙○○發生爭執之事實，惟矢
    口否認涉有傷害犯行，辯稱：告訴人之傷係雙方拉扯所致云云。經查：右揭事實
    業據告訴人乙○○於警訊及偵查時指訴綦詳，復有三友醫院之診斷證明書一紙附
    卷可稽。參諸被告並不否認當天曾與乙○○發生拉扯，可認乙○○之全身傷勢係
    被告所為。事證明確，被告犯行堪予認定。
二、核被告傷害人之身體，所為係犯刑法第二百七十七條第一項之罪，其與被害人間
    有家庭成員關係，亦成立家庭暴力防治法第二條第二項之家庭暴力罪。又被告於
    八十六年間因違反麻醉藥品管理條例案件，經本院判處有期徒刑四月確定，並於
    八十六年八月二十六日准易科罰金執行完畢，有被告全國前案紀錄表一份在卷可
    稽，其於有期徒刑執行完畢後，五年內再犯有期徒刑以上刑之本罪，為累犯，依
    法加重其刑。審酌被告因細故即在其妻之店內公然出手打人、造成對方之傷害情
    形及犯後態度等一切情狀，量處如主文所示之刑，並諭知易科罰金折算標準，以
    資懲儆。
據上論斷，應依刑事訴訟法第二百九十九條第一項前段，刑法第二百七十七條第一項
、第四十七條，第四十一條第一項前段、罰金罰鍰提高標準條例第一條前段、第二條
，判決如主文。
中      華      民      國      九十      年      十      月    十六    日
                              臺灣臺南地方法院刑事第五庭
                                      法  官
右正本證明與原本無異
如不服本判決應於送達後十日內向本院提出上訴狀
                                      書記官
中      華      民      國      九十      年      十      月    十六    日
附錄本案論罪科刑法條全文：
刑法第二百七十七條第一項：傷害人之身體或健康者，處三年以下有期徒刑、拘役或
                          一千元以下罰金。


司法院資訊處製作；財團法人民間司法改革基金會備份。
